【裁判字號】    89,訴,1122
【裁判日期】    890418
【裁判案由】    清償借款
【裁判全文】
臺灣臺北地方法院民事判決  八十九年度訴字第一一二二號
    原      告  寶島商業銀行股份有限公司
    法定代理人  甲○○
    訴訟代理人  丙○○
    被      告  乙○○      身.
                            住台北縣新店市○○路十二號
                丁○○      身.
                            住台北市○○路四八六巷三七弄十五號四樓
右當事人間請求給付借款事件，本院判決如左：
    主      文
被告應連帶給付原告新台幣陸拾壹萬陸仟伍佰伍拾肆元，及自民國八十八年七月二十
八日起至清償日止，按年息百分之十六計算之利息，並自民國八十八年八月二十八日
起至民國八十九年二月二十七日止，按上開利率百分之十，自民國八十九年二月二十
八日起至清償日止，按上開利率百分之二十計算之違約金。
訴訟費用由被告連帶負擔。
    事      實
甲、原告方面：
一、聲明：如主文所示。
二、陳述：
（一）被告乙○○以被告丁○○為連帶保證人，於民國八十七年五月二十七日向原告
      借用新台幣（下同）捌拾萬元，借款期限為四年，約定利息按年息百分之十六
      計算，自八十七年五月二十七日起，以每一個月為一期，共分四十八期，按期
      於當月二十七日平均攤還本息。遲延履行時，除仍按上開利率計息外，其逾期
      在六個月以內者，按上開利率百分之十，其逾期在六個月部分，按上開利率百
      分之二十計付違約金，立有借據乙紙為證。詎被告只償還本金十八萬三千四百
      四十六元，及算至八十七年七月二十七日之利息，尚有本金六十一萬六千五百
      五十四元，及自八十七年八月二十八日起之利息，暨八十八年九月二十八日起
      之違約金迄未清償，依授信約定書第五條第一款，債務為為全部到期，應即返
      還，依法被告等應負連帶清償責任，為此提起本件訴訟。
三、證據：提出汽車分期付款貸款借據影本、放款客戶資料查詢單影本為證。
乙、被告方面：
一、聲明：駁回原告之訴。
二、陳述：對原告主張之事實不爭執，有為本件之借款及連帶保證，但因經濟困難，
    無力清償。
    理      由
一、本件原告主張被告乙○○以被告丁○○為連帶保證人，於民國八十七年五月二十
    七日向伊借款捌拾萬元，約定利息按年息百分之十六計算，自八十七年五月二十
    七日起，以每一個月為一期，共分四十八期，按期於當月二十七日平均攤還本息
    。遲延履行時，除仍按上開利率計息外，其逾期在六個月以內者，按上開利率百
    分之十，其逾期在六個月部分，按上開利率百分之二十計付違約金。詎被告償還
    本金十八萬三千四百四十六元，及算至八十七年七月二十七日之利息，尚有本金
    六十一萬六千五百五十四元，及自八十七年八月二十八日起之利息，暨八十八年
    九月二十八日起之違約金迄未清償之事實，業據其提出與所述相符之汽車分期付
    款貸款借據影本、放款客戶資料查詢單影本為證，被告此亦不爭執，應認原告之
    主張為真實。
二、按借用人應於約定期限內，返還與所借用物種類、品質、數量相同之物。又稱保
    證者，謂當事人約定，一方於他方之債務人不履行債務時，由其代負履行責任之
    契約；又保證債務，除契約另有訂定外，包含主債務之利息、違約金、損害賠償
    及他從屬於主債務之負擔；另連帶債務之債權人，得對債務人中之一人或數人或
    其全體同時或先後請求全部或一部之給付，民法第四百七十八條、第七百三十九
    條、第七百四十條、第二百七十三條第一項分別定有明文。本件原告主張被告乙
    ○○自八十八年七月二十八日起即未依約攤還本息已如前述，而依原告所提並為
    被告等所不爭執之授信約定書第五條第一款之約定，如有一期未履行時，即視為
    全部到期，是被告乙○○自應負清償借款債務之責，而為連帶保證人之被告丁○
    ○亦應與被告乙○○連帶負清償之責，尚不得藉詞無力清償而拒絕履行。
三、從而，原告本於消費借貸及連帶保證之法律關係，請求被告連帶給付新台幣陸拾
    壹萬陸仟伍佰伍拾肆元，及自八十八年七月二十八日起至清償日止，按年息百分
    之十六計算之利息，並自八十八年八月二十八日起至八十九年二月二十七日止，
    按上開利率百分之十，自八十九年二十八月二十八日起至清償日止，按上開利率
    百分之二十計算之違約金，為有理由，應予准許。
四、結論：本件原告之訴為有理由，依民事訴訟法第三百八十五條第一項前段、第八
    十五條第二項，判決如主文。
中      華      民      國    八十九    年      四      月      十八    日
                              民事第一庭法      官  張靜女
右為正本係照原本作成
如對本判決上訴，須於判決送達後廿日內向本院提出上訴狀
中      華      民      國    八十九    年      四      月      十八    日
~B法院書記官  朱小燕


司法院資訊處製作；財團法人民間司法改革基金會備份。
